ACORDAO-COMPLETO-2341035

ACÓRDÃO DE RELAÇÃO

ACÓRDÃO DE RELAÇÃO 85/2019 ATA 2/2019 - PLENÁRIO

Acórdão 85/2019-TCU-Plenário
Vistos estes autos de solicitação encaminhada pelo Ministro de Estado da Segurança Pública, em 29/11/2018, para prorrogação do prazo para apresentação de tomadas de contas especiais da Secretaria Nacional de Segurança Pública – Senasp, até 30/10/2019.
Considerando que a Instrução Normativa – TCU 71/2012, alterada pela IN-TCU 76/2016, fixou o prazo de 1º/12/2018 para encaminhamento das tomadas de contas especiais, cujas datas de início de contagem, na forma dos artigos 4º, § 1º, 11 e 13, são anteriores a 12 de dezembro de 2016, data da publicação da IN-TCU 76/2016;
considerando que o solicitante alegou, em suma, que:
a) há histórica insuficiência de força de trabalho da Senasp, com acúmulo de um grande passivo de prestações de contas de convênios e, por conseguinte, de tomadas de contas especiais;
b) tal cenário é de conhecimento deste Tribunal, que prolatou o Acórdão 437/2018-TCU-Plenário no qual determinou que a Senasp elaborasse "plano de ação que contemple alternativas de solução para o passivo na análise de prestação de contas";
c) atualmente, várias medidas estão sendo estudadas e implementadas no intuito de solucionar o passivo de prestações de contas, conforme comunicado por meio do Oficio 83/2018/COGERSENASP/GAB-SENASP/SENASP-MJ;
d) mais recentemente, com a publicação da Instrução Normativa 05 MP/MF/CGU, de 06/11/2018, que regulamenta a Prestação de Contas de Convênios do SICONV por metodologia de avaliação de riscos automatizada, a Senasp está envidando esforços para implementar a referida automatização e assim refletir positivamente no quantitativo de TCEs instauradas e no prazo de instrução processual;
considerando que a dilação de prazo refere-se a 49 (quarenta e nove) processos arrolados pelo solicitante;
considerando os pareceres uniformes da Secretaria de Controle Externo de Tomada de Contas Especial – SecexTCE, no sentido de acolhimento do pleito;
considerando que a IN-TCU 76/2016 foi publicada em 12/12/2016, com a fixação do derradeiro prazo de 1º/12/2018;
considerando que o pleito em questão deu entrada neste Tribunal em 29/11/2018, antes, portanto, do vencimento do prazo antes referido; 
considerando, finalmente, que a solicitação preenche os requisitos fixados por este Tribunal;
os ministros do Tribunal de Contas da União, reunidos em sessão de Plenário, ACORDAM por unanimidade, com fundamento nos arts. 11, §2º, e 12 da Instrução Normativa – TCU 71/2012, alterada pela Instrução Normativa – TCU 76/2016, 143, inciso V, alínea “e”, e 169, inciso V, do Regimento Interno, em conceder prorrogação até 30/10/2019, independentemente de notificação do solicitante, para o envio das 49 (quarenta e nove) tomadas de contas especiais objeto da presente solicitação; em alertar ao solicitante que o descumprimento do referido prazo caracteriza grave infração à norma legal e sujeita a autoridade administrativa omissa às sanções legais; em encaminhar cópia deste acórdão e da instrução à peça 2 aos ministros de estado da Segurança Pública e da Transparência, Fiscalização e Controladoria-Geral da União; e em arquivar o processo.
1. Processo TC-Processo 041.207/2018-1 (SOLICITAÇÃO) 
1.1. Classe de Assunto: VII.
1.2. Interessado: Raul Jungmann, ministro.
1.3. Unidade: Ministério da Segurança Pública.
1.4. Relatora: ministra Ana Arraes.
1.5. Representante do Ministério Público: não atuou.
1.6. Unidade Técnica: Secretaria de Controle Externo de Tomada de Contas Especial - SecexTCE.
1.7. Representação legal: não há.
1.8. Determinações/Recomendações/Orientações: não há.

Ministério da Segurança Pública.

Raul Jungmann, ministro.

ANA ARRAES

não há.

Não atuou.

SOLICITAÇÃO (SOLI)

Secretaria de Controle Externo de Tomada de Contas Especial - SecexTCE.